【裁判字號】    96,上訴,2467
【裁判日期】    970229
【裁判案由】    違反毒品危害防制條例
【裁判全文】
臺灣高等法院高雄分院刑事判決        96年度上訴字第2467號
上  訴  人
即  被  告  甲○○
                    現羈押於臺灣高雄看守所
選任辯護人  李靜怡律師
上列上訴人因違反毒品危害防制條例案件，不服臺灣高雄地方法
院96年度訴字第2902號中華民國96年11月8 日第一審判決（起訴
案號：臺灣高雄地方法院檢察署96年度偵字第15241 號），提起
上訴，本院判決如下：
    主  文
上訴駁回。
    事  實
一、甲○○前於民國94年間因持有第二級毒品案件，經臺灣高雄
    地方法院以95年度簡字第301 號判決判處有期徒刑3 月確定
    ，並於95年4 月19日易科罰金執行完畢。詎仍不知悔改，其
    明知大麻、MDMA、愷他命分別係毒品危害防制條例第2 條第
    2 項第2 款、第3 款所列之第二級、第三級毒品，未經許可
    不得販賣，竟意圖營利而基於販賣大麻、MDMA、愷他命之犯
    意，先於96年2 月、3 月間某日，在高雄市○○路與武廟路
    口附近、高雄市苓雅區○○○路處之某「PUB 」內，向真實
    姓名不詳綽號「蔣仔」及另一姓名不詳之成年男子，以新臺
    幣（下同）9,000 元之價格販入10公克之第二級毒品大麻、
    以75,000元之價格販入100 公克之第三級毒品愷他命，另於
    96年5 月中旬某日，在臺北市○○路與樂業街某處，向真實
    姓名不詳綽號「小謝」之成年男子，以每1 顆200 元之價格
    販入不詳數量之第二級毒品MDMA後，乃以其所有門號0000
    000000之行動電話為聯絡工具，於附表編號1 、2 所示之時
    間、地點，以每次1,600 元之價格，販賣第三級毒品愷他命
    予蔡尚2 次，每次數量各2 包（每包1 公克）。甲○○又
    承同一販賣第二級毒品、第三級毒品以營利之犯意，夥同與
    其亦有販賣第二級毒品、第三級毒品以營利之犯意聯絡之女
    友黃于恩（已經原審法院判處應執行有期徒刑6 年6 月確定
    ），以上開門號之行動電話為聯絡工具，由甲○○或黃于恩
    其中1 人接洽交易毒品之細節後，推由黃于恩單獨或由甲○
    ○、黃于恩一同前往約定交付地點，以附表編號3 至5 所示
    之價格，共同販賣如附表編號3 至5 所示數量之第三級毒品
    愷他命、第二級毒品大麻、MDMA予真實姓名不詳之綽號「小
    明」、「阿答」、「俊雄」之成年男子各1 次。嗣於96年5
    月26日20時許，甲○○復承同一販賣第二級毒品以營利之犯
    意，以其所有門號0000000000號行動電話與「小謝」聯絡購
    買第二級毒品MDMA事宜後，於96年5 月28日4 時50分許，由
    甲○○駕駛車牌號碼0588-MH 號之自用小客車搭載黃于恩，
    前往綽號「小謝」男子之上開住處，以18萬元向「小謝」販
    入第二級毒品MDMA11包後，旋啟程返回高雄。途中甲○○接
    獲真實姓名不詳綽號「志中」之成年男子及蔡尚欲購買愷
    他命之電話，甲○○、黃于恩遂共同於附表編號6 所示時、
    地，以2,400 元之價格，販賣第三級毒品愷他命3 包（每包
    1 公克）予「志中」；又渠等2 人返回甲○○位於高雄市○
    ○區○○路213 號12樓之2 之居所樓下時，蔡尚已依約於
    該處等候，甲○○、黃于恩乃欲以1,600 元之價格，共同販
    賣第三級毒品愷他命2 包（每包1 公克）予蔡尚，惟尚未
    交付愷他命之際，即為在現場埋伏之員警當場查獲（即附表
    編號7 所示），並扣得上揭甲○○所有之第二級毒品MDMA11
    包、第三級毒品愷他命4 包、門號0000000000、0000000000
    之行動電話各1 支，又自上開甲○○住所內，扣得甲○○所
    有之第二級毒品MDMA2 包（含上開扣得之MDMA共計13包，驗
    前淨重446.689 公克，驗後淨重446.673 公克）、大麻2 包
    （驗前淨重3.565 公克、驗後淨重3.56公克）、第三級毒品
    愷他命6 包（含上開扣得之愷他命共計10包，驗前淨重49.8
    87公克，驗後淨重49.875公克）以及甲○○所有供販賣第二
    、三級毒品所用之帳冊2 本、供裝盛毒品之鐵盒2 個，始悉
    全情。
二、案經海岸巡防總局南部地區巡防局移送臺灣高雄地方法院檢
    察署檢察官偵查起訴。
    理  由
壹、證據能力部分：
一、按被告以外之人於偵查中向檢察官所為陳述，除顯有不可信
    之情況者外，得為證據，刑事訴訟法第159 條之1 第2 項定
    有明文。偵查中對被告以外之人所為之偵查筆錄，性質上係
    屬傳聞證據。惟現階段刑事訴訟法規定檢察官代表國家偵查
    犯罪、實施公訴，依法其有訊問被告之權，證人且須具結，
    而實務運作時，檢察官偵查中向被告以外之人所取得之陳述
    ，原則上均能遵守法律規定，不致違法取供，其可信度極高
    ，職是，被告以外之人前於偵查中已具結而為證述，除反對
    該項供述得具有證據能力之一方，已釋明「顯有不可信之情
    況」之理由外，不宜以該證人未能於審判中接受他造之反對
    詰問為由，即遽指該證人於偵查中之陳述不具證據能力。查
    本件證人蔡尚於偵查中具結後之證述，以及證人即共同被
    告黃于恩於96年5 月28日偵查中就被告甲○○本件販賣毒品
    犯行之具結陳述（見偵卷第7 頁至第16頁），均未經釋明有
    何顯不可信之情況，復無證據顯示檢察官在偵查時有何不法
    取供之情形，亦查無證據顯示上開證述有顯不可信之情況，
    依上開說明，證人蔡尚、黃于恩前開偵查中證言自均具有
    證據能力。
二、證人即共同被告黃于恩於96年7 月17日在檢察官偵查中就被
    告甲○○本件販賣毒品犯行之陳述，係立於證人之地位而為
    陳述，惟檢察官並未命證人具結，依刑訴法第158 條之3規
    定，該陳述證據無證據能力。
三、證人即共同被告黃于恩於96年5 月28日警詢陳述，係審判外
    之陳述為傳聞證據，且查無刑訴法第159 條之1 至第159 條
    之5 例外情形，依同法第159 條第1 項規定無證據能力。
四、被告於警詢、偵查中之自白，經查並無違反其任意性而陳述
    或非法取供之情事，亦無與事實不符之情形，證人即警詢中
    詢問被告之詢問員警龔誌銘在原審亦證稱警方製作警詢筆錄
    過程並無對被告以強暴脅迫利誘等非法方法不正取供之情形
    。且被告於原審第一次訊問時，並供稱其於警詢、偵查中之
    陳述均據實陳述，警察亦無對伊施強暴、脅迫、利誘或其他
    不正取供之情事，是其上開自白既係出於任意性且核與事實
    相符，自具證據能力。
五、按被告以外之人（包括證人、鑑定人、告訴人、被害人及共
    同被告等）於審判外之陳述雖不符刑事訴訟法第159 條之1
    至之4 等4 條之規定，而經當事人於審判程序同意作為證據
    ，法院審酌該言詞陳述或書面陳述作成時之情況，認為適當
    者，亦得為證據，刑事訴訟法第159 條之5 定有明文。立法
    意旨在於傳聞證據未經當事人之反對詰問予以核實，原則上
    先予排除。惟若當事人已放棄反對詰問權，於審判程序中表
    明同意該等傳聞證據可作為證據，基於尊重當事人對傳聞證
    據之處分權，及證據資料愈豐富，愈有助於真實發見之理念
    ，且強化言詞辯論主義，使訴訟程序得以順暢進行，上開傳
    聞證據亦均具有證據能力。查證人蔡尚於警詢中為陳述（
    見海岸巡防總局南部地區巡防局96年5 月28日高縣機字第09
    60009717號刑案偵查卷宗《下稱警1 卷》第24頁至第36頁、
    偵卷第59頁至第66頁），其性質雖屬傳聞證據，查無符合同
    法第159 條之1 至之4 等前4 條之情形，惟渠等所為之上開
    警詢筆錄內容，業經被告、辯護人及檢察官於審判程序同意
    作為證據，本院審酌上開筆錄作成時，並無不當取供及其他
    外力介入影響之情形，且距離案發時間較近，記憶較為清晰
    ，認為以之作為本案之證據亦屬適當，是渠等於警詢中之證
    言自具有證據能力。
六、按「鑑定人由審判長、受命法官或檢察官就下列之人選任1
    人或數人充之：（一）就鑑定事項有特別知識經驗者。（二
    ）經政府機關委任有鑑定職務者」、「鑑定之經過及其結果
    ，應命鑑定人以言詞或書面報告」、「法院或檢察官得囑託
    醫院、學校或其他相當之機關、團體為鑑定，或審查他人之
    鑑定，並準用第203 條至第206 條之1 規定」，刑事訴訟法
    第198 條、第206 條第1 項、第208 條第1 項分別定有明文
    。且臺灣高雄地方法院檢察署已概括選任高雄醫學大學附設
    中和紀念醫院為該署轄區司法警察機關調查中案件有關毒品
    鑑定事項之鑑定機關（臺灣高雄地方法院檢察署92年7 月11
    日雄檢楠文字第0921000185號函參照）。依上開說明，卷附
    高雄醫學大學附設中和紀念醫院96年6 月11日0000-000號、
    0000-000號、0000-000號檢驗報告（見警2 卷第10頁至第12
    頁），雖係被告以外之人於審判外之書面陳述，然係檢察機
    關概括委託該院鑑定後所製作之鑑定報告，為刑事訴訟法第
    159 條第1 項所指例外情形，應有證據能力。
七、按有事實足認被告或犯罪嫌疑人有最輕本刑為3 年以上有期
    徒刑之罪嫌，並危害國家安全或社會秩序情節重大，而有相
    當理由可信其通訊內容與本案有關，且不能或難以其他方法
    蒐集或調查證據者，得發通訊監察書，前項通訊監察書，偵
    查中由檢察官依司法警察機關聲請或依職權核發，審判中由
    法官依職權核發，通訊保障及監察法第5 條第1 項第1 款、
    第2 項定有明文。本案被告2 人涉犯販賣第二、三級毒品罪
    嫌，危害社會秩序情節重大，並有相當理由可信其通訊內容
    與本案有關，難以其他方法蒐集或調查證據，經行政院海岸
    巡防署南部地區巡防局向臺灣臺南地方法院檢察署檢察官聲
    請核發通訊監察書，由臺灣高雄地方法院檢察署檢察官於96
    年5 月17日核發95年雄檢惟萬聲監字第001996號之通訊監察
    書，有上開通訊監察書及其監聽譯文各1 份附卷可稽（見警
    1 卷第67頁至第79頁、海岸巡防總局南部地區巡防局96年6
    月20日高縣機字第0960011229號刑案偵查卷宗《下稱警2 卷
    》第4 頁至第9 頁、偵卷第48頁至第49頁、第56頁至第57頁
    、原審卷第101 頁至第127 頁），堪認檢警就被告甲○○所
    使用之行動電話門號為合法之通訊監察，在通訊監察期間取
    得被告、證人即共同被告黃于恩與購毒者通話時之對話錄音
    ，並無違法取證之瑕疵，又被告、辯護人及公訴人亦未爭執
    卷附通訊監察譯文與上開對話錄音有何不符之處，是上開合
    法監聽所得之對話錄音及其譯文，均有證據能力。
貳、認定犯罪之證據與理由：
一、訊據被告甲○○固坦認經警查獲持有上開第二、三級毒品之
    事實，惟矢口否認有上揭販賣第二、三級毒品之犯罪事實，
    辯稱：伊係將大麻、愷他命等毒品贈與蔡尚等朋友施用，
    有時會向他們收錢，但也是收取成本而已，並無營利賺錢之
    事實云云。
二、惟查：(一)上揭販賣第二、三級毒品之犯罪事實，業據被告於
    原審法院審理時坦承不諱，核與證人即共同被告黃于恩在原
    審所證述有關其與被告甲○○共同販賣第二級毒品大麻、
    MDMA及第三級毒品愷他命予如附表所示之人等事實相符。並
    經證人蔡尚在警詢、偵查及原審中證述被告甲○○販賣第
    三級毒品愷他命予伊等事實明確，及證人即查獲員警龔誌銘
    在原審證述依通訊監察結果查悉被告販賣毒品嫌疑等情節甚
    詳。(二)且證人蔡尚於96年5 月28日為警一併查獲後所採集
    之尿液，經送高雄醫學大學附設中和紀念醫院先以酵素免疫
    分析法初步檢驗，復以氣相層析質譜儀法確認檢驗之結果，
    確呈第三級毒品愷他命陽性反應，有該院96年6 月4 日編號
    A00000000 號濫用藥物尿液檢驗報告乙紙在卷可憑（見警2
    卷第15頁），足以佐證蔡尚確有向被告購買第三級毒品愷
    他命施用之事實。又扣案之錠劑13包、乾燥植物2 包以及粉
    末10包等物品，經送高雄醫學大學附設中和紀念醫院檢驗結
    果，分別係第二級毒品MDMA（共計13包，驗前淨重446.689
    公克，驗後淨重446.673 公克）、第二級毒品大麻（共計2
    包，驗前淨重3.565 公克、驗後淨重3.56公克）及第三級毒
    品愷他命（共計10包，驗前淨重49.887公克，驗後淨重49.8
    75公克），亦有該院96年6 月11日0000-000號、0000-000號
    、0000-000號檢驗報告各1 份在卷可憑（見警2 卷第10頁至
    第12頁）。(三)再者，蔡尚、「小明」、「阿答」、「俊雄
    」、「志中」與被告、黃于恩聯繫購買毒品之交易情形，其
    通話內容亦有被告及黃于恩2 人所使用0000000000號行動電
    話通訊監察譯文乙份在卷可佐；此外，被告及黃于恩2 人持
    有及藏放扣案毒品之情形，復有扣案裝盛毒品之鐵盒2 個及
    現場蒐證照片數張附卷可稽（見警1 卷第37頁至第45頁）。
    (四)按政府為杜絕毒品氾濫，毒害人民甚深，再三宣導教民眾
    遠離毒品，媒體報導既深且廣，對於禁絕毒品之政策，應為
    民眾所熟悉，此亦為眾所周知之事實。又政府對於查緝施用
    、轉讓及販賣毒品無不嚴格執行，且販賣毒品罪係重罪，若
    無利可圖，衡情一般持有毒品者，當不致輕易將持有之毒品
    交付他人。況且，販賣毒品乃違法行為，非可公然為之，且
    有其獨特之販售路線及管道，亦無公定之價格，復可任意增
    減其分裝之數量，而每次買賣之價量，亦可能隨時依市場貨
    源之供需情形、交易雙方之關係深淺、資力、對行情之認知
    、可能風險之評估、查緝是否嚴緊，及購買者被查獲時供述
    購買對象之可能性風險評估等諸般事由，而異其標準，非可
    一概而論，是販賣之利得，誠非固定，而縱使販賣之人從價
    差或量差中牟利方式雖異，其意圖營利之非法販賣行為仍屬
    同一。查本件被告甲○○以每公克900 元之價格販入大麻、
    每顆200 元之價格販入MDMA、每公克750 元之價格販入愷他
    命，其與黃于恩嗣後分別以每公克1,100 元、約381 元（小
    數點後4 捨5 入）、800 元之較高價格出售大麻、MDMA、愷
    他命，均可賺取價差獲利，是被告藉此營利之意圖，亦堪認
    定。(五)綜上事證，足見被告甲○○出於任意性之自白，確與
    事實相符，堪予採為認定事實之基礎。從而，本件事證明確
    ，被告甲○○販賣第二、三級毒品之犯行，洵堪認定，應予
    依法論科。
、論罪科刑部分：
一、按MDMA、大麻、愷他命分別係毒品危害防制條例第2 條第2
    項所列管之第二級毒品、第三級毒品，不得非法販賣。被告
    甲○○意圖營利販入MDMA、大麻及愷他命後，再自行單獨或
    與共同被告黃于恩共同販賣予如附表所示之人，核其所為，
    係犯毒品危害防制條例第4 條第2 項之販賣第二級毒品罪及
    同條第3 項之販賣第三級毒品罪。被告販賣第二級毒品前後
    持有第二級毒品之低度行為，應為販賣之高度行為所吸收，
    不另論罪。次按，所謂販賣毒品，固不以販入之後，復行賣
    出為構成要件，但販賣罪之成立，應包含販入、賣出及販入
    後復行賣出三種情形。從而於販入毒品之後至首次賣出，乃
    二個舉動之接續實行，無論在販入之後被查獲，或首次賣出
    之後被查獲，均祇成立一個販賣既遂罪（最高法院96年度台
    上字第1095號、96年度台上字第3551號判決意旨參照）。是
    被告甲○○以營利為目的，販入第二、三級毒品後首次賣出
    之行為，依前揭判決意旨，均僅屬2 個舉動之接續實行，均
    僅成立一個販賣（第二級毒品、第三級毒品）既遂罪。又按
    ，刑事法若干犯罪行為態樣，本質上原具有反覆、延續實行
    之特徵，是行為人倘基於概括之犯意，在密切接近之一定時
    、地持續實行之複次行為，倘依社會通念於客觀上認為符合
    一個反覆延續性之行為觀念者，於刑法評價上，即應僅成立
    一罪，學理上所謂「集合犯」之職業性、營業性或收集性等
    具有重複特質之犯罪均屬之，此種犯罪，以反覆實行為典型
    、常態之行為方式，具侵害法益之同一性，例如經營、從事
    業務、收集、販賣、製造、散佈等行為概念者均是（最高法
    院95年度台上字第1079號、96年度台上字第3064號判決參照
    ），而毒品危害防制條例第4 條販賣毒品罪之構成要件所規
    定之販賣行為，既以意圖營利為要件，其販賣行為在概念上
    即有反覆實施之特性，且觀諸被告與黃于恩共同販賣第二級
    毒品2 次之時間僅相隔1 日（附表編號4 、5） ，地點均在
    高雄市區，另被告甲○○販賣第三級毒品5 次之期間僅有8
    日（其中與共同被告黃于恩共同販賣第三級毒品3 次（即附
    表編號3 、6 、7 部分之期間亦僅有4 日），時間極為密接
    ，行為具反覆、延續性，除附表編號6 所示犯行外，販賣地
    點均在被告甲○○上揭住處樓下，地點亦屬同一，而附表編
    號6 所示犯行雖於國道一號臺南永康交流道交付愷他命予「
    志中」，亦係被告與黃于恩一同自臺北返回高雄時行經國道
    一號高速公路順道所為，難認被告係另行起意變更或擴大其
    販賣第三級毒品之區域範圍，是堪認被告本件販賣第二級毒
    品、第三級毒品之犯行，於主觀上均係分別基於單一犯意，
    而為概括多次之販賣行為，依社會通念，客觀上足認符合一
    個反覆、延續性之行為觀念者，認屬集合犯之包括一罪較為
    合理適當，是依前揭判決意旨，就被告甲○○本件販賣第二
    級毒品、第三級毒品多次犯行（其中附表編號7 所示販賣第
    三級毒品犯行僅屬未遂階段），均應分別論以集合犯之包括
    一罪。被告甲○○與共同被告黃于恩2 人就附表編號3 至7
    之販賣第二、三級毒品犯行，互有犯意聯絡及行為分擔，均
    應論以共同正犯。查被告甲○○前於94年間因持有第二級毒
    品案件，經原審法院以95年度簡字第301 號判決判處有期徒
    刑3 月確定，並於95年4 月19日易科罰金執行完畢，有臺灣
    高等法院被告前案紀錄表1 份在卷可稽，其於上開有期徒刑
    執行完畢後5 年內，故意再犯本件最重本刑為有期徒刑以上
    之罪，為累犯，應依刑法第47條第1 項之規定加重其刑，惟
    販賣第二級毒品罪之法定刑為無期徒刑部分依法不得加重。
二、原審認被告甲○○犯行事證明確，因依毒品危害防制條例第
    4 條第2 項、第3 項規定，並爰審酌被告明知毒品戕害身心
    ，且為政府嚴令禁止流通之違禁物，竟為圖一己私利而販賣
    第二、三級毒品，所為均導致毒品氾濫，戕害國人身心健康
    ，破壞社會治安及善良風氣，應予非難，惟慮及被告犯後在
    原審審理時坦承全部犯行之犯後態度等一切情狀，分別就販
    賣第二級毒品、販賣第三級毒品，量處被告甲○○有期徒刑
    8 年及6 年，並定其應執行刑為有期徒刑13年。復敘明扣案
    之MDMA13包（驗後淨重446.673 公克）、大麻2 包（驗後淨
    重3.56公克），係毒品危害防制條例第2 條所管制之第二級
    毒品，應依毒品危害防制條例第18條第1 項前段之規定，沒
    收銷燬之。又扣案之愷他命10包（驗後淨重49.875公克），
    為毒品危害防制條例第2 條所管制之第三級毒品，且係查獲
    被告販賣第三級毒品之證物，並非查獲被告施用或單純持有
    而扣得之毒品，無從依該條例第18條第1 項後段之規定予以
    沒入銷燬，亦非屬該條例第19條規定得予宣告沒收之範圍（
    按毒品危害防制條例第19條第1 項所定「供犯罪所用或因犯
    罪所得之物」，係指犯第4 條至第9 條、第12條、第13條或
    第14條第1 項、第2 項之罪所用或所得之物，不包括毒品本
    身在內，以犯第4 條第3 項販賣第三級毒品罪為例，其供犯
    罪所用之物，當指「供販賣第三級毒品所用之物」而言；第
    三級毒品本身為販賣之標的，自非屬「供販賣第三級毒品所
    用之物」，自不得為第三、四級毒品沒收之依據），而屬不
    受法律保護之違禁物，自應回歸刑法規定，依刑法第38條第
    1 項第1 款之規定，宣告沒收之（最高法院95年度台上字第
    911 號判決意旨參照），及上開鑑驗耗損之毒品，既已滅失
    ，自毋庸宣告沒收。另敘明扣案盛裝上開MDMA、大麻以及愷
    他命之包裝袋，與毒品並無不可析離之關係（最高法院93年
    度台上字第5575號判決參照），以及扣案裝盛毒品之鐵盒2
    個，均係被告甲○○所有供其與共同被告黃于恩本案犯罪所
    用之物，應依毒品危害防制條例第19條第1 項之規定，予以
    宣告沒收（最高法院92年台上字第1275號判決意旨參照）。
    扣案之手機2 支（內含0000000000、0000000000門號SIM 卡
    各1 張，該門號SIM 卡於租期屆滿後，依業界慣例無須返還
    予電信公司，堪認屬門號使用人所有之物）、帳冊2 本，均
    係被告甲○○所有之物，且供被告甲○○與共同被告黃于恩
    2 人共同犯本件販賣毒品所用之物，亦應依毒品危害防制條
    例第19條第1 項規定，予以宣告沒收。又按，共同正犯之犯
    罪所得為新臺幣時，因係合併計算，且於全部或一部不能沒
    收時以其財產抵償之，為避免執行時發生重複沒收、抵償之
    情形，故各共同正犯之間係採連帶沒收主義，於裁判時僅諭
    知連帶沒收，不得就全體共同正犯之總所得對各該共同正犯
    分別重複諭知沒收（最高法院95年度台上字第1781號判決意
    旨參照）。查被告與黃于恩2 人共同販賣第二級毒品MDMA、
    大麻所得19,000元以及共同販賣第三級毒品所得4,000 元（
    即附表編號3 、6 部分）均未扣案，參酌前揭判決意旨，應
    依毒品危害防制條例第19條第1 項之規定宣告連帶沒收，如
    全部或一部不能沒收時，以被告及黃于恩之財產連帶抵償之
    ；至被告甲○○單獨販賣第三級毒品愷他命所得3,200 元（
    即附表編號1 、2 部分），並未扣案，應僅於被告甲○○主
    文項下宣告沒收，如全部或一部不能沒收時，以其財產抵償
    之。至扣案之現金10萬元，雖為被告甲○○所有，惟被告甲
    ○○供稱該現金係向其胞姐借貸以供繳納貸款（見原審卷第
    164 頁），且查無其他積極證據足以證明與被告所犯本件販
    賣第二、三級毒品犯行有何關聯，故不予宣告沒收。又被告
    甲○○搭載共同被告黃于恩北上向「小謝」購買MDMA之車號
    為0588-MH 號自小客車，僅屬被告與黃于恩2 人北上之代步
    工具，尚非屬供犯毒品危害防制條例第4 條之罪所使用之交
    通工具，且非屬被告所有之物，有汽車查詢紀錄表1 紙在卷
    可憑，無從宣告沒收。另扣案之研磨盤2 個，係被告甲○○
    施用毒品犯行所用之物，業據證人即共同被告黃于恩證述明
    確（見警1 卷第36頁），以及扣案之第三級毒品硝甲西泮3
    包（驗後淨重11.569公克），均與被告及黃于恩本件販賣第
    二級毒品MDMA、大麻、第三級毒品愷他命犯行無關，自均不
    予宣告沒收等有關本件沒收之意旨。本院認原判決關於被告
    甲○○部分認事用法均無違誤，量刑亦稱妥當，被告甲○○
    上訴意旨仍執陳詞矢口否認犯罪，並無足取，上訴為無理由
    ，應予駁回。
據上論結，應依刑事訴訟法第368 條，判決如主文。
本案經檢察官孫小玲到庭執行職務。
中    華    民    國    97    年    2     月    29    日
                刑事第一庭  審判長法  官  郭雅美
                                  法  官  張意聰
                                  法  官  莊崑山
以上正本證明與原本無異。
如不服本判決應於收受本判決後10日內向本院提出上訴書狀，其
未敘述上訴理由者，並得於提起上訴後10日內向本院補提理由書
狀（均須按他造當事人之人數附繕本）「切勿逕送上級法院」。
中    華    民    國    97    年    2     月    29    日
                                  書記官  葉淑華
附錄本件判決論罪科刑法條：
毒品危害防制條例第4 條第2 項
製造、運輸、販賣第二級毒品者，處無期徒刑或7 年以上有期徒
刑，得併科新臺幣700 萬元以下罰金。
毒品危害防制條例第4條第3項
製造、運輸、販賣第三級毒品者，處5 年以上有期徒刑，得併科
新臺幣500 萬元以下罰金。
製造、運輸、販賣第四級毒品者，處3 年以上10年以下有期徒刑
，得併科新臺幣300 萬元以下罰金。
製造、運輸、販賣專供製造或施用毒品之器具者，處1 年以上7
年以下有期徒刑，得併科新臺幣100 萬元以下罰金。
前五項之未遂犯罰之。
附表：
┌──┬─────┬───────────┬────────────────┐
│編號│  時間    │   地   點            │    販賣毒品之事實              │
├──┼─────┼───────────┼────────────────┤
│ 1  │96年5 月20│被告甲○○位於高雄市苓│被告甲○○以1,600 元之價格販賣2 │
│    │日0 時許  │雅區○○路213 號12 樓 │包（每包1 公克）愷他命予蔡尚。│
│    │          │之2 住處樓下。        │                                │
├──┼─────┼───────────┼────────────────┤
│ 2  │96年5 月25│同上                  │被告甲○○以1,600 元之價格販賣2 │
│    │日1 時許  │                      │包（每包1 公克）愷他命予蔡尚。│
├──┼─────┼───────────┼────────────────┤
│ 3  │96年5 月25│同上。                │被告甲○○、共同被告黃于恩以1,60│
│    │日12時許  │                      │0 元之價格販賣2 包 (每包1 公克) │
│    │          │                      │愷他 命予綽號「小明」之男子。   │
├──┼─────┼───────────┼────────────────┤
│ 4  │96年5 月25│高雄市苓雅區○○○路67│被告甲○○、共同被告黃予恩以    │
│    │日20時許  │號之「信和美眼科」。  │11,000 元 之價格販賣10公克大麻予│
│    │          │                      │綽號「阿答」之男子。            │
├──┼─────┼───────────┼────────────────┤
│ 5  │96年5 月26│高雄市○○區○○路與林│被告甲○○、黃于恩以8,000 元之價│
│    │日0 時許  │森路口。              │格販賣21顆MDMA予綽號「俊雄」之男│
│    │          │                      │子。                            │
├──┼─────┼───────────┼────────────────┤
│ 6  │96年5 月28│國道1 號高速公路在臺南│被告甲○○、共同被告黃于恩以2,40│
│    │日3 時許  │縣永康交流道下某家具店│0 元之價格販賣3 包 (每包1 公克) │
│    │          │前。                  │愷他 命予綽號「志中」之男子。   │
├──┼─────┼───────────┼────────────────┤
│ 7  │96年5 月28│被告甲○○位於高雄市苓│被告甲○○、共同被告黃于恩欲以1,│
│    │日4 時許  │雅區○○路213 號12樓之│600 元之價格販賣2 包（每包1 公克│
│    │          │2 住處樓下。          │）愷他命予蔡尚，惟尚未交付即為│
│    │          │                      │警查獲。                        │
└──┴─────┴───────────┴────────────────┘


司法院資訊處製作；財團法人民間司法改革基金會備份。
